臺灣基隆地方法院刑事裁定
110年度聲字第893號
聲  請  人  
即  被  告  林建富



上列聲請人即被告因本院110年度訴字第262號家庭暴力之殺人未
遂案件，聲請法官迴避，本院裁定如下：
    主  文
聲請駁回。
    理  由
一、聲請意旨詳如附件之刑事聲請法官迴避狀影本所載內容。
二、按當事人聲請法官迴避，以有刑事訴訟法第18條第1 款、第
    2 款所列情形之一者為限，亦即須法官有刑事訴訟法第17條
    各款所列應自行迴避，不得執行職務之情形而不自行迴避；
    或除該等情形以外，足認其執行職務有偏頗之虞者，當事人
    始得聲請法官迴避。刑事訴訟法第18條第2款規定，得聲請
    法官迴避原因之所謂『足認其執行職務有偏頗之虞者』，係指
    以一般通常之人所具有之合理觀點，對於該承辦法官能否為
    公平之裁判，均足產生懷疑；且此種懷疑之發生，存有其完
    全客觀之原因，例如：法官與訴訟關係人具有故舊恩怨等關
    係，其審判恐有不公平者而言，並非僅出諸當事人自己主觀
    之判斷者，始足當之。至於訴訟上之指揮乃專屬於法院之職
    權，當事人之主張、聲請，在無礙於事實之確認以及法的解
    釋，適用之範圍下，法院固得斟酌其請求以為訴訟之進行，
    但仍不得以此對當事人之有利與否，作為其將有不公平裁判
    之依據，更不得以此訴訟之進行與否而謂有偏頗之虞聲請法
    官迴避。
三、本院查：
  ㈠本件聲請人即被告林建富（以下簡稱被告）因家庭暴力之殺
    人未遂案件，前經本院受命法官於民國110年7月7日訊問被
    告後，合議庭認被告涉犯刑法第271條第2項、第1項之殺人
    未遂罪，犯罪嫌疑重大，有相當理由認有逃亡之虞而有羈押
    之必要，依刑事訴訟法第101條第1項第3款之規定，裁定自1
    10年7月7日起執行羈押在案，並有本院110年7月7日訊問筆
    錄、押票、押票回證、送達證書各1件在卷可稽【見本院110
    年度訴字第262號影卷第35至71頁】。是被告自110年7月7日
    起執行羈押之事實，應堪認定。
　㈡又因羈押期間即將於110年10月6日屆滿，上開合議庭於110年
    9月2日審判時訊問被告及其辯護人、檢察官之延長羈押意見
    後，並於同日言詞辯論終結定於110年10月1日下午2時宣判
    ，且該合議庭於110年9月28日以110年度訴字第262號刑事裁
    定被告自110年10月7日起延長羈押2月在案，亦有本院110年
    9月2日審判筆錄、上開延長羈押之刑事裁定書、送達證書、
    本院110年度訴字第262號刑事判決書各1件在卷可佐【見本
    院110年度訴字第262號影卷第345至368頁、第407至415頁、
    第427至435頁】。是本案於110年9月28日言詞辯論終結定於
    110年10月1日下午2時宣判，且被告自110年10月7日起延長
    羈押之事實，洵堪認定。
　㈢嗣被告對於上開110年10月7日起延長羈押2月之刑事裁定不服
    ，於110年10月4日提出刑事抗告理由狀，經送臺灣高等法院
    於110年10月14日以110年度抗字第1591號刑事裁定之撤銷原
    裁定，發回臺灣基隆地方法院，並於同日即110年10月14日
    ，由法官吳佳齡（即合議庭審判長）訊問被告及其辯護人表
    示意見後，認被告涉犯家庭暴力之傷害罪，前所犯殺人未遂
    罪及本案羈押中，仍對同房室友涉犯傷害罪，因為情緒控管
    問題，顯有再犯之虞，目前為止認有刑事訴訟法第101條 之
    1第1項第2款有羈押必要，且該合議庭於110年10月14日以11
    0年度訴字第262號刑事裁定被告自110年10月7日起延長羈押
    2月，意即「臺灣高等法院撤銷發回當日（10月14日）即訊
    問被告，並通知辯護人到庭，合議庭審酌被告本案犯行，雖
    經本院於110年10月1日判以傷害罪，處有期徒刑4年，而未
    論以檢察官起訴之殺人未遂罪（尚未確定），惟考量被告前
    於106年間，因持刀刺殺租屋處保全人員犯殺人未遂罪，經
    法院判處有期徒刑5年2月確定，於106年9月2日入監服刑3年
    ，於109年9月28日假釋出監，於假釋期間再度持刀為本案犯
    行，復於本案偵查中羈押期間在看守所與同房收容人發生爭
    執，持原子筆戳刺同房收容人，顯見被告有控制力不佳之情
    形，未能適度節制自我衝動，有事實足認為有反覆實施同一
    犯罪之虞，衡以被告本件犯行所生之危害程度，尚無從以羈
    押以外之強制處分取代，為保全審判及執行，權衡國家刑事
    司法權之有效行使、社會秩序及公共利益、被告人身自由之
    私益及防禦權受限制之程度，認有繼續羈押之必要，依刑事
    訴訟法第101條之1第1項第2款規定，裁定被告應自110年10
    月7日起延長羈押2月；又本院已於110年10月14日當庭宣示
    延長羈押之裁定，而發生延長羈押之效力，附此敘明。」在
    案，並有本院110年10月14日訊問筆錄、本院於110年10月14
    日以110年度訴字第262號刑事裁定書、送達證書各1件在卷
    可徵【見本院110年度訴字第262號影卷第465至467頁、第49
    5至509頁】。是上開110年10月7日起延長羈押2月之刑事裁
    定被撤銷，並發回本院於110年10月14日重新訊問，並由合
    議庭裁定被告自110年10月7日起延長羈押2月，惟此部分係
    綜合考量新事證後所為之判斷，並無何恣意或忽略被告利益
    之疏失，且迭經辯護人當庭表示意見，而被告亦未陳明其與
    承審法官有何故舊恩怨等關係，且被告於110年10月29日解
    送上訴審法院，目前羈押在法務部○○○○○○○○中，並有臺灣高
    等法院被告在監在押全國紀錄表1件在卷可佐。此外，復依
    卷內其他證據，本院也難認該承審法官執行職務有何偏頗之
    虞，應堪認定。
　㈣綜上，被告上開聲請洵無理由，於法無據，尚難准許，應予
    駁回。
四、依刑事訴訟法第21條第1 項，裁定如主文。
中　　華　　民　　國　　110 　年　　10　　月　　29　　日
                  刑事第三庭審判長法  官  簡志龍  　　　
                                  法  官  藍君宜
                                  法  官  施添寶　　
以上正本證明與原本無異。
對於本件裁定如有不服，應於收受送達後5日內，向本院提出抗
告書狀，敘述抗告之理由，抗告於臺灣高等法院。
中　　華　　民　　國　　110 　年　　11　　月　　1 　　日
                                  書記官  陳怡文
附件：刑事聲請法官迴避狀影本1件。